【裁判字號】    94,訴,2934
【裁判日期】    951128
【裁判案由】    偽造文書等
【裁判全文】
臺灣板橋地方法院刑事判決              94年度訴字第2934號
公  訴  人  臺灣板橋地方法院檢察署檢察官
被      告  丁○○
選任辯護人  郭緯中律師
            余梅涓律師
被      告  己○○
上列被告因偽造文書等案件，經檢察官提起公訴（94年度偵字第
5461號），本院判決如下：
    主  文
丁○○共同連續行使偽造私文書，足以生損害於他人，處有期徒
刑貳年。如附表一、二所示文件上及附表三所示各筆交易之簽帳
單上所偽造「立配企業有限公司」、「林正雄」之印文各拾枚、
「世得福國際有限公司」、「張東成」之印文各枚、「庚○○
」之署押玖枚、「戊○○」之署押柒枚、「丙○○」、「顏文盛
」之署押各拾伍枚、「乙○○」之署押貳枚，及扣案「立配企業
有限公司」、「林正雄」、「世得福國際有限公司」、「張東成
」、「戊○○」、「顏文盛」之印章各壹枚均沒收。
己○○共同連續行使偽造私文書，足以生損害於他人，處有期徒
刑壹年拾月。如附表一、二所示文件上及附表三所示各筆交易之
簽帳單上所偽造「立配企業有限公司」、「林正雄」之印文各拾
枚、「世得福國際有限公司」、「張東成」之印文各枚、「庚○○」之署押玖枚、「戊○○」之署押柒枚、「丙○○」、「顏
文盛」之署押各拾伍枚、「乙○○」之署押貳枚，及扣案「立配
企業有限公司」、「林正雄」、「世得福國際有限公司」、「張
東成」、「戊○○」、「顏文盛」之印章各壹枚均沒收。
    事  實
一、丁○○、己○○係男女朋友關係，渠等因積欠債務需錢孔急
    ，竟基於意圖為自己不法所有及行使偽造私文書之概括犯意
    聯絡，利用己○○於民國92年2 、3 月間應徵面試乙○○、
    顏文盛，及友人甲○○於92年3 月間請託丁○○代為寄送戊○○、丙○○信用卡申請書之機會，利用影印之方式而分別
    取得戊○○、丙○○、乙○○、顏文盛等人之身分證影本及
    存摺影本，另丁○○因朋友及僱傭關係原已取得庚○○之印
    章、身分證影本及存摺影本。又己○○經由自由時報、中國
    時報分類廣告欄上所刊登之廣告，與真實姓名年籍不詳之某
    成年男子基於偽造私文書之犯意聯絡，以新臺幣（下同）二
    千元至五千元不等之代價，委由該不詳之人偽造庚○○、乙○○二人於立配企業有限公司（下稱立配公司）、顏文盛於
    世得福國際有限公司（下稱世得福公司）任職之各類所得扣
    繳暨免扣繳憑單各一份，及顏文盛於世得福公司之在職證明
    、勞工保險卡、薪資單各一份、乙○○於立配公司之薪資單
    一份。復由己○○出面利用不知情之刻印店人員，偽刻戊○○、顏文盛、立配公司及其負責人林正雄、世得福公司及其
    負責人張東成等六枚印章，並由丁○○仿照前開所購得偽造
    顏文盛在職證明之格式，利用電腦繕打偽造乙○○、庚○○
    在立配公司之在職證明後，進而在如附表一所示之在職證明
    、薪資單上偽蓋立配公司、世得福公司及其負責人之印文。
    再於如附表二所示各信用卡申請書內之申請人簽名欄內，分
    由丁○○偽造庚○○，己○○偽造戊○○、丙○○、乙○○
    、顏文盛等人之署名後，表示庚○○等人本人親自申請信用
    卡之意思而偽造上開信用卡申請書。復持上開偽造之扣繳憑
    單、在職證明、薪資單、勞工保險卡及信用卡申請書連續向
    如附表二所示之各該銀行申辦信用卡而行使之，致其中國泰
    銀行、中國信託、世華銀行陷於錯誤，而核發如附表二所示
    之信用卡予丁○○、己○○收領。丁○○、己○○取得信用
    卡後，即於不詳時、地於信用卡背面之持卡人欄，分由丁○○偽造庚○○之署名、己○○偽造戊○○、丙○○、顏文盛
    等人署名於其上，表示自己係持卡人本人之意思，而連續於
    如附表三所示之時、地，持向各該特約商店偽稱係庚○○、
    戊○○、丙○○、顏文盛本人，並偽造庚○○、戊○○、丙○○、顏文盛等人之署名於簽帳單上，致特約商店之人員陷
    於錯誤，交付如附表三所示金額之財物予丁○○、己○○，
    均足生損害於戊○○、丙○○、庚○○、乙○○、顏文盛、
    立配公司及其負責人林正雄、世得福公司及其負責人張東成
    、國泰銀行、中國信託、世華銀行、第一銀行、慶豐銀行、
    玉山銀行及各特約商店。
二、案經戊○○訴由基隆市警察局第四分局報請臺灣板橋地方法
    院檢察署檢察官偵查起訴。
    理  由
一、證據能力部分：證人戊○○、庚○○、乙○○、顏文盛、游
    騰義、郭世豪於警詢、偵查中向警員及檢察事務官所為之陳
    述、被告二人彼此間關於他方所為之供述，被害人丙○○向
    世華銀行所簽立之信用卡切結書一紙，均係被告以外之人於
    審判外之陳述，依刑事訴訟法第159 條1 項之規定，即不得
    作為證據。
二、訊據被告己○○坦承偽造上開文書、印章、印文、署押後，
    冒用被害人戊○○、丙○○、乙○○、顏文盛名義向銀行申
    請信用卡，及請被告丁○○代為填寫被害人庚○○部分之信
    用卡申請書後向銀行申請信用卡，暨持經核發之信用卡盜刷
    如附表三所示各筆交易等事實，並為認罪之表示，僅就被害
    人庚○○部分辯稱應有得被害人庚○○之同意云云。被告丁○○固坦承有填寫被害人庚○○之信用卡申請書，及經核發
    信用卡後，並持該信用卡為如附表三所示庚○○部分之各筆
    交易，暨在該信用卡背面持卡人欄位及各該筆交易簽帳單上
    簽署庚○○之姓名等事實，惟矢口否認有偽造文書及詐欺等
    犯行，辯稱：被害人庚○○部分，係得庚○○之同意而申請
    信用卡及持卡消費，其餘被害人部分，伊並不知情，並無偽
    造文書及詐欺之犯意云云。經查：
(一)就被害人戊○○、丙○○、乙○○、顏文盛部分係遭被告己○○冒名申請信用卡，及其透過該真實姓名不詳之成年男子
    購得上開偽造之扣繳憑單、薪資單、在職證明、勞工保險卡
    等文件，並偽刻立配公司等六枚印章後蓋於其上，暨偽簽上
    開被害人之姓名，及交由被告丁○○簽署被害人庚○○之姓
    名於信用卡申請書上後，持向如附表二所示之各該銀行申請
    信用卡而行使，經核准發卡後，連續於如附表三所示之時、
    地冒用上開被害人之名義為各筆交易取得財物，並於信用卡
    背面持卡人欄及簽帳單上由被告丁○○簽署被害人庚○○之
    姓名，及由被告己○○簽署其餘被害人之姓名等事實，為被
    告二人所自承，核與證人庚○○、戊○○、辛○○、及被告
    己○○以證人身分於本院審理中經具結後所為之證述相符，
    並有如附表一所示之文件、如附表二所示各該信用卡申請書
    、如附表三所示各筆交易之簽帳單附卷可稽，及偽造立配公
    司等六枚印章扣案可資佐證，是此部分之事實堪以認定，合
    先敘明。
(二)就被害人庚○○部分，其於本院審理中業已明確證稱於事發
    之前，僅有其親自去辦過一張信用卡借被告丁○○使用，與
    本案無關，而本案被告丁○○以其名義申辦信用卡部分，該
    段時間其不在國內，根本無同意不同意之問題等語（參見本
    院95年9 月5 日審判筆錄第5 頁、第8 頁），即與被告二人
    所述曾獲得庚○○同意辦卡之情不同。再者，若被告二人果
    真獲得被害人庚○○之同意，自可由庚○○提供扣繳憑單及
    在職證明，又何需再出資向他人購買偽造文件？顯見就本案
    以被害人庚○○名義申請信用卡部分，事先並未徵得被害人
    庚○○之同意甚明。又被告丁○○坦承就被害人庚○○部分
    ，均係其親自持卡消費及於簽帳單上簽名，而就如附表三所
    示庚○○部分五筆交易中，被告己○○於本院審理中業以證
    人身分證稱其中左岸精品婚紗二筆交易（金額分別為六萬元
    、八萬元），係屬所謂「刷卡換現金」之情形（參見本院95
    年10月17日審判筆錄第12頁），核與被告丁○○於警詢中所
    為之供述相符，換言之，當時根本沒有實際交易乙節，被告
    丁○○應知之甚詳，竟仍透過此種方式詐取金錢，是此部分
    係與被告己○○基於共同之犯意聯絡，未得被害人庚○○之
    同意，即冒名申請信用卡並盜刷各筆款項，當無疑義。
(三)就上開被害人戊○○、丙○○部分，當時案外人甲○○係將
    相關文件交予被告丁○○處理，是上開文件係由被告丁○○
    交由被告己○○乙節，為被告丁○○所自承，核與被告己○○於本院審理中以證人身分所為之證述相符。其中戊○○部
    分，其於本院審理中到庭證稱事發後其因病住院，被告丁○○曾至醫院請求原諒，被告二人並簽立切結書等語（參見本
    院95年9 月5 日審判筆錄第11、12頁），核與卷附上開切結
    書影本相符（參見93年度核退偵字第4095號偵查卷第29頁）
    。另被告己○○冒用被害人丙○○名義向世華銀行申辦信用
    卡後，要求將信用卡寄送至臺北縣三重市○○路○段184 巷
    8 號之址，而當時係被告丁○○至該處等候掛號信等情，亦
    據證人辛○○於本院審理中證述甚明。按若被告丁○○果未
    參與被害人戊○○、丙○○部分之冒名申請信用卡及盜刷行
    為，又何以提供上開資料予被告己○○，又何以向被害人戊○○自白道歉及等候領取被害人丙○○之信用卡？此外，被
    告丁○○於警詢中供稱，被害人乙○○之在職證明係其依照
    前開所購得偽造顏文盛之在職證明以電腦繕打，亦可徵其明
    知顏文盛部分之在職證明係偽造，並親自偽造乙○○部分之
    在職證明甚明，是被告丁○○辯稱其就此部分均不知情云云
    ，顯悖於常情，不足採信。況被告丁○○於警詢中業已坦承
    此部分犯行，並供稱各筆交易中，就左岸婚紗部分及家樂福
    賣場部分，係屬「刷卡換現金」之情形，所得款項並與被告
    己○○朋分用以清償債務，是其顯然知情並與被告己○○基
    於共同之犯意聯絡而為上開行使偽造私文書及詐欺犯行，至
    為灼然。
(四)據此，本案事證明確，被告二人犯行均堪以認定。
三、論罪科刑部分
(一)被告行為後，前於94年2 月2 日修正公布之刑法，已自95年
    7 月1 日起施行，另刑法施行法亦於95年6 月14日增訂該法
    第1 條之1 規定，並自95年7 月1 日施行。其中修正後刑法
    第2 條之規定，乃係關於新舊法比較適用之準據法，其本身
    無關行為可罰性要件之變更，故於95年7 月1 日刑法修正施
    行後，如有涉及比較新舊法之問題，即應逕依修正後刑法第
    2 條第1 項規定，為「從舊從輕」之比較（最高法院95年度
    第8 次刑事庭會議決議意旨參照）。且比較時應就罪刑有關
    之共犯、未遂犯、連續犯、牽連犯、結合犯以及累犯加重、
    自首減輕、暨其他法定加減原因、與加減例等一切情形，綜
    其全部之結果，而為比較，最高法院24年上字第4634號判例
    意旨可資參照。經查：
  刑法第339 條第1 項詐欺取財罪之規定雖未修正，然於上開
    刑法及其施行法修正施行前，依罰金罰鍰提高標準條例第1
    條前段之規定，刑法第339 條第1 項所定罰金刑部分之法定
    刑度「銀元一千元以下」，係提高為銀元一萬元即新臺幣三
    萬元以下，最低刑度則依修正前刑法第33條第5 款規定，應
    提高為銀元十元即新臺幣三十元以上。嗣因刑法施行法第1
    條之1 已增訂：「中華民國九十四年一月七日刑法修正施行
    後，刑法分則所定罰金之貨幣單位為新臺幣；九十四年一月
    七日刑法修正時，刑法分則編未修正之條文定有罰金者，自
    九十四年一月七日刑法修正施行後，就其所定數額提高為三
    十倍，但七十二年六月二十六日至九十四年一月七日新增或
    修正之條文，就其所定數額提高為三倍。」，而此規定因屬
    前揭罰金罰鍰提高標準條例第1 條但書所稱之「法律已依一
    定比率規定罰金或罰鍰之數額或倍數」，自應優先適用；又
    修正後刑法第33條第5 款亦已將罰金刑調整為新臺幣一千元
    以上，以百元計算，故依前述標準換算，刑法第339 條第1
    項罰金刑之法定刑度於刑法及其施行法修正後已變更為「新
    臺幣三萬元以下，新臺幣一千元以上」，是比較修正前後刑
    度結果，應以修正前之規定對被告二人較為有利。
  修正後刑法第56條規定，業已刪除連續犯之規定。故連續數
    行為而犯同一罪名，依修正前刑法第56條規定，應以一罪論
    ，但得加重其刑；而依修正後規定，則已無連續犯可資適用
    ，即應將各次犯行以數罪併合處罰，是以適用修正前關於連
    續犯之規定，對被告二人自係較為有利。
  修正後刑法第55條業已廢除牽連犯之規定，故犯一罪而其方
    法或結果之行為犯他罪名者，依修正前刑法第55條後段之規
    定，認屬牽連犯，應從一重處斷；但依修正後刑法第55條之
    規定，則已無牽連犯可資適用，即應將各該犯行以數罪併合
    處罰，是以適用修正前關於牽連犯之規定，對被告二人自屬
    較為有利。
  修正後刑法第28條關於成立共同正犯之標準，將原來共同正
    犯之共同「實施」犯罪，改為共同「實行」犯罪，剔除完全
    未參與犯罪相關行為「實行」之「陰謀共同正犯」及「預備
    共同正犯」，是修正後共同正犯之可罰性要件之範圍業已限
    縮，乃屬行為可罰性要件之變更，自應比較新舊法。惟不論
    適用修正前後之刑法第28條規定，被告二人均應成立共同正
    犯，故修正後之刑法並非較有利於被告二人，即應依修正後
    刑法第2 條第1 項前段規定，適用修正前刑法第28條之規定
    。
  本案經綜合比較前述各項法律變更之結果後，適用修正後之
    刑法等相關規定並未對被告二人更為有利，依據刑法第2 條
    第1 項前段規定，即應一體適用修正前刑法及罰金罰鍰提高
    標準條例第1 條前段等相關規定。
(二)按持信用卡交易，基本上於聯合信用卡中心不依契約給付持
    卡人所消費之帳款予特約商店時，持卡人對於特約商店仍直
    接負有給付價金義務，從而持信用卡交易與通常之買賣，並
    無差異，僅在價金給付上由發卡銀行經由信用卡中心代為付
    帳，而發卡銀行經由信用卡中心給付特約商店價金後，持卡
    人即對發卡銀行負擔給付價金債務而已，故倘持卡人並無支
    付價金之真意，而向特約商店提示他人之信用卡消費，使特
    約商店及其職員誤認其為信用卡之所有人並有支付價金之真
    意而陷於錯誤，性質上即屬對特約商店及其店員施行詐欺。
    次按簽帳單係以文字為一定之意思表示，持信用卡刷卡消費
    時，在簽帳單上簽署姓名，乃表示已收受特約商店所交付之
    交易標的物或消費標的，並同意依據信用卡使用約定，依照
    簽帳單金額付款予發卡銀行之意，屬私文書之一種。故被告
    二人於前開簽帳單上偽造戊○○、丙○○、庚○○、顏文盛
    等人之署押，偽造屬私文書性質之信用卡簽帳單，足以生損
    害於戊○○等人，再將信用卡及簽帳單交付上開特約商店職
    員行使，表示戊○○等人收受特約商店所交付之交易標的物
    及確認交易金額，並同意依據信用卡使用約定，依照簽帳單
    金額付款予發卡銀行之意，致使各該特約商店在核對簽帳單
    上之簽名與信用卡上之簽名相符後，誤認被告二人為合法之
    持卡人而陷於錯誤，交付其所選購之物品等之行為，足生損
    害於戊○○等人、各該銀行及特約商店，核被告二人所為，
    均係犯刑法第216 條、第210 條之行使偽造私文書罪、同法
    第217 條之偽造印章罪及同法第339 條第1 項之詐欺取財罪
    。被告二人間有犯意聯絡、行為分擔，均為共同正犯，其中
    就偽造上開扣繳憑單、薪資單、勞工保險卡、及顏文盛於世
    得福公司之在職證明部分，並與該真實姓名年籍不詳之某成
    年男子間有犯意聯絡、行為分擔，亦均為共同正犯。。被告
    二人藉由不知情之刻印人員偽造上開立配公司等六枚印章，
    為間接正犯。被告二人偽造印章及偽造印文、署押之行為係
    其偽造私文書行為之一部，偽造私文書之低度行為，則應為
    行使偽造私文書之高度行為所吸收，均不另論罪。又渠等先
    後多次行使偽造私文書及詐欺取財之犯行，均時間緊接、方
    法相同，所犯皆係基本構成要件相同之罪名，顯各係基於概
    括犯意反覆為之，均為連續犯，應依修正前刑法第56條之規
    定各論以一連續行使偽造私文書罪及連續詐欺取財罪，並均
    加重其刑。又被告二人所犯上開二罪間，有方法、結果之牽
    連關係，應依修正前刑法第55條後段之規定，從一重依連續
    行使偽造私文書罪處斷。
(三)本院爰審酌被告二人前均有因業務侵占罪經法院判處徒刑並
    宣告緩刑之前案紀錄，有臺灣高等法院被告前案紀錄表一份
    在卷可按，素行非佳，渠等犯罪之動機在於詐取財物，犯罪
    手段、次數，盜刷之金額達新臺幣七十餘萬元，情節非輕，
    及被告己○○犯罪後坦承主要犯行、被告丁○○仍飾詞否認
    犯行之態度，暨所盜刷之金額除被害人庚○○部分已自行償
    還遭外，其餘大部分均未賠償（參見卷附中國信託銀行95年
    3 月28日陳報狀及國泰世華銀行95年4 月3 日（95）國世業
    控字第0168號函文各一份）等一切情狀，各量處如主文所示
    之刑，以資懲儆。
(四)被告二人在如附表一、二所示文件上及附表三所示各筆交易
    之簽帳單上所偽造立配公司、林正雄之印文各十枚、世得福
    公司、張東成之印文各三枚、庚○○之署押九枚、戊○○之
    署押七枚、丙○○、顏文盛之署押各十五枚、乙○○之署押
    二枚，皆係被告二人偽造之印文及署押，扣案上開立配公司
    等六枚印章，則係被告二人偽造之印章，均應依刑法第219
    條規定諭知沒收。
據上論斷，應依刑事訴訟法第299 條第1 項前段，刑法第2 條第
1 項前段、修正前刑法第28條、第56條、刑法第216 條、第210
條、第339 條第1 項、修正前刑法第55條、第219 條（未修正）
，罰金罰鍰提高標準條例第1 條前段，判決如主文。
本案經檢察官吳宗光到庭執行職務。
中    華    民    國    95    年    11    月    28    日
                  刑事第十七庭  審判長法  官 李幼妃
                                      法  官 鄭燕璘
                                      法  官 張紹省
以上正本證明與原本無異。
如不服本判決應於送達後十日內向本院提出上訴狀
                                      書記官 周雅玲
中    華    民    國    95    年    12    月    8     日
附錄本案論罪科刑法條全文：
中華民國刑法第210條
偽造、變造私文書，足以生損害於公眾或他人者，處五年以下有
期徒刑。
中華民國刑法第216條
行使第二百十條至第二百十五條之文書者，依偽造、變造文書或
登載不實事項或使登載不實事項之規定處斷。
中華民國刑法第339條第1項
意圖為自己或第三人不法之所有，以詐術使人將本人或第三人之
物交付者，處五年以下有期徒刑、拘役或科或併科一千元以下罰
金。
附表一：（偽造扣繳憑單、在職證明、薪資單部分）
 ┌─┬───────┬───┬─────┬──────┐
 │  │  文書種類    │ 姓名 │ 公司名稱 │    備註    │
 ├─┼───────┼───┼─────┼──────┤
 │ 1│91年度扣繳憑單│庚○○│ 立配公司 │一式三聯    │
 │  │一份          │      │          │            │
 ├─┼───────┼───┼─────┼──────┤
 │ 2│在職證明一紙  │ 同上 │   同上   │偽造立配公司│
 │  │              │      │          │印文ㄧ枚、負│
 │  │              │      │          │責人林正雄之│
 │  │              │      │          │印文一枚    │
 ├─┼───────┼───┼─────┼──────┤
 │ 3│91年度扣繳憑單│乙○○│ 立配公司 │一式三聯    │
 │  │一份          │      │          │            │
 ├─┼───────┼───┼─────┼──────┤
 │ 4│在職證明三紙  │ 同上 │   同上   │共計偽造立配│
 │  │              │      │          │公司印文三枚│
 │  │              │      │          │、負責人林正│
 │  │              │      │          │雄印文三枚  │
 ├─┼───────┼───┼─────┼──────┤
 │ 5│薪資單一份（二│ 同上 │   同上   │共計偽蓋立配│
 │  │張）          │      │          │公司印文六枚│
 │  │              │      │          │、負責人林正│
 │  │              │      │          │雄印文六枚  │
 ├─┼───────┼───┼─────┼──────┤
 │ 6│91年度扣繳憑單│顏文盛│世得福公司│一式三聯    │
 │  │一份          │      │          │            │
 ├─┼───────┼───┼─────┼──────┤
 │ 7│在職證明一紙  │ 同上 │   同上   │偽蓋世得福公│
 │  │              │      │          │司印文ㄧ枚、│
 │  │              │      │          │負責人張東成│
 │  │              │      │          │印文一枚    │
 ├─┼───────┼───┼─────┼──────┤
 │ 8│薪資單一份（二│ 同上 │   同上   │共計偽蓋世得│
 │  │紙）          │      │          │福公司印文二│
 │  │              │      │          │枚、負責人張│
 │  │              │      │          │東成印文二枚│
 ├─┼───────┼───┼─────┼──────┤
 │ 9│勞工保險卡一紙│ 同上 │   同上   │            │
 │  │              │      │          │            │
 └─┴───────┴───┴─────┴──────┘
 附表二：（偽造信用卡申請書及信用卡署名部分）
 ┌─┬────┬────┬────┬────┬────┐
 │  │偽造時間│申請銀行│偽造地點│偽造數量│  備註  │
 ├─┴────┴────┴────┴────┴────┤
 │申請名義人：戊○○                                  │
 ├─┬────┬────┬────┬────┬────┤
 │ 1│92/03/18│國泰銀行│  不詳  │申請書上│核發    │
 │  │        │        │        │偽造署名│        │
 │  │        │        │        │二枚及信│        │
 │  │        │        │        │用卡背面│        │
 │  │        │        │        │偽造署名│        │
 │  │        │        │        │ㄧ枚    │        │
 ├─┴────┴────┴────┴────┴────┤
 │申請名義人：丙○○                                  │
 ├─┬────┬────┬────┬────┬────┤
 │ 2│92/03/  │中國信託│  不詳  │申請書上│核發    │
 │  │        │        │        │及信用卡│        │
 │  │        │        │        │背面各偽│        │
 │  │        │        │        │造署名一│        │
 │  │        │        │        │枚      │        │
 ├─┼────┼────┼────┼────┼────┤
 │ 3│92/03/10│國泰銀行│  不詳  │申請書上│核發    │
 │  │        │        │        │偽造署名│        │
 │  │        │        │        │二枚，及│        │
 │  │        │        │        │信用卡背│        │
 │  │        │        │        │面偽造署│        │
 │  │        │        │        │名一枚  │        │
 ├─┼────┼────┼────┼────┼────┤
 │ 4│92/03/  │世華銀行│  不詳  │申請書上│核發，但│
 │  │        │        │        │偽造署名│未領取  │
 │  │        │        │        │二枚    │        │
 ├─┼────┼────┼────┼────┼────┤
 │ 5│92/03/  │荷蘭銀行│  不詳  │不詳，業│不予核發│
 │  │        │        │        │已銷毀  │        │
 ├─┴────┴────┴────┴────┴────┤
 │申請名義人：庚○○                                  │
 ├─┬────┬────┬────┬────┬────┤
 │ 6│92/03/  │世華銀行│  不詳  │申請書上│核發    │
 │  │        │        │        │署名二枚│        │
 │  │        │        │        │，及信用│        │
 │  │        │        │        │卡背面署│        │
 │  │        │        │        │名一枚  │        │
 ├─┼────┼────┼────┼────┼────┤
 │ 7│92/03/24│第一銀行│  不詳  │申請書上│不予核發│
 │  │        │        │        │偽造署名│        │
 │  │        │        │        │一枚    │        │
 ├─┼────┼────┼────┼────┼────┤
 │ 8│92/03/  │慶豐銀行│  不詳  │不詳    │不予核發│
 ├─┴────┴────┴────┴────┴────┤
 │申請名義人：乙○○                                  │
 ├─┬────┬────┬────┬────┬────┤
 │ 9│92/03/  │世華銀行│  不詳  │申請書上│不予核發│
 │  │        │        │        │偽造署名│        │
 │  │        │        │        │一枚    │        │
 ├─┼────┼────┼────┼────┼────┤
 │10│92/03/  │慶豐銀行│  不詳  │不詳    │不予核發│
 ├─┼────┼────┼────┼────┼────┤
 │11│92/03/  │玉山銀行│  不詳  │申請書上│不予核發│
 │  │        │        │        │偽造署名│        │
 │  │        │        │        │一枚    │        │
 ├─┴────┴────┴────┴────┴────┤
 │申請名義人：顏文盛                                  │
 ├─┬────┬────┬────┬────┬────┤
 │12│92/03/11│中國信託│  不詳  │申請書上│核發    │
 │  │        │        │        │及信用卡│        │
 │  │        │        │        │背面各偽│        │
 │  │        │        │        │造署名一│        │
 │  │        │        │        │枚      │        │
 ├─┼────┼────┼────┼────┼────┤
 │13│92/03/18│國泰銀行│  不詳  │申請書上│不予核發│
 │  │        │        │        │署名一枚│        │
 ├─┼────┼────┼────┼────┼────┤
 │14│92/03/  │世華銀行│  不詳  │申請書上│核發    │
 │  │        │        │        │偽造署名│        │
 │  │        │        │        │二枚，信│        │
 │  │        │        │        │用卡背面│        │
 │  │        │        │        │偽造署名│        │
 │  │        │        │        │一枚    │        │
 └─┴────┴────┴────┴────┴────┘
 附表三：（丁○○、己○○偽造簽帳單、詐購財物部分）
 ┌─┬────┬───────┬───────┬───┐
 │編│刷卡日期│   特約商店   │     地點     │ 金額 │
 │號│        │              │              │新臺幣│
 ├─┴────┴───────┴───────┴───┤
 │信用卡名義人：戊○○                                │
 ├──────────────────────────┤
 │發卡銀行：國泰銀行，卡號：0000－0000－0000－0000號  │
 ├─┬────┬───────┬───────┬───┤
 │ 1│92/03/20│左岸精品婚紗  │臺北市○○○路│90,000│
 │  │        │              │2段177號      │      │
 ├─┼────┼───────┼───────┼───┤
 │ 2│92/03/24│家福股份有限公│臺北市○○○路│11,428│
 │  │        │司－天母      │47號          │      │
 ├─┼────┼───────┼───────┼───┤
 │ 3│92/03/30│左岸精品婚紗  │臺北市○○○路│90,000│
 │  │        │              │2段177號      │      │
 ├─┼────┼───────┼───────┼───┤
 │ 4│92/04/10│家福股份有限公│臺北市○○○路│ 7,761│
 │  │        │司－天母      │47號          │      │
 ├─┴────┴───────┴───────┴───┤
 │信用卡名義人：丙○○                                │
 ├──────────────────────────┤
 │發卡銀行：中國信託，卡號：0000－0000－0000－0000號  │
 ├─┬────┬───────┬───────┬───┤
 │ 5│92/04/03│家福股份有限公│臺北市○○○路│45,045│
 │  │        │司－天母      │47號          │      │
 ├─┼────┼───────┼───────┼───┤
 │ 6│92/04/15│中國石油三重重│臺北縣三重市重│   550│
 │  │        │新加油站      │新路5段495號  │      │
 ├─┼────┼───────┼───────┼───┤
 │ 7│92/04/20│華中橋加油站股│臺北縣中和市連│   541│
 │  │        │份有限公司    │城路96號      │      │
 ├─┴────┴───────┴───────┴───┤
 │信用卡名義人：丙○○                                │
 ├──────────────────────────┤
 │發卡銀行：國泰銀行，卡號：0000－0000－0000－0000號  │
 ├─┬────┬───────┬───────┬───┤
 │ 8│92/03/13│惠康百貨股份有│不詳          │ 1,397│
 │  │        │限公司－三重  │              │      │
 ├─┼────┼───────┼───────┼───┤
 │ 9│92/03/14│橡木桶洋酒股份│不詳          │28,780│
 │  │        │限公司－南京分│              │      │
 │  │        │公司          │              │      │
 ├─┼────┼───────┼───────┼───┤
 │10│92/03/15│家福股份有限公│不詳          │ 2,399│
 │  │        │司－三重      │              │      │
 ├─┼────┼───────┼───────┼───┤
 │11│92/03/15│左岸精品婚紗  │臺北市○○○路│60,000│
 │  │        │              │2段177號      │      │
 ├─┼────┼───────┼───────┼───┤
 │12│92/03/25│家福股份有限公│不詳          │ 5,672│
 │  │        │司－三重      │              │      │
 ├─┴────┴───────┴───────┴───┤
 │信用卡名義人：庚○○                                │
 ├──────────────────────────┤
 │發卡銀行：世華銀行，卡號：0000－0000－0000－0000號  │
 ├─┬────┬───────┬───────┬───┤
 │13│92/03/18│左岸精品婚紗  │臺北市○○○路│60,000│
 │  │        │              │2段177號      │      │
 ├─┼────┼───────┼───────┼───┤
 │14│92/03/18│左岸精品婚紗  │臺北市○○○路│80,000│
 │  │        │              │2段177號      │      │
 ├─┼────┼───────┼───────┼───┤
 │15│92/03/25│光浦企業股份有│不詳          │ 6,900│
 │  │        │限公司        │              │      │
 ├─┼────┼───────┼───────┼───┤
 │16│92/03/23│惠康百貨股份有│不詳          │   446│
 │  │        │限公司－三重  │              │      │
 ├─┼────┼───────┼───────┼───┤
 │17│92/04/10│家福股份有限公│臺北市○○○路│ 2,145│
 │  │        │司－天母      │47號          │      │
 ├─┴────┴───────┴───────┴───┤
 │信用卡名義人：顏文盛                                │
 ├──────────────────────────┤
 │發卡銀行：中國信託，卡號：0000－0000－0000－0000號  │
 ├─┬────┬───────┬───────┬───┤
 │18│92/03/38│左岸精品婚紗  │臺北市○○○路│55,000│
 │  │        │              │2段177號      │      │
 ├─┼────┼───────┼───────┼───┤
 │19│92/04/03│虹堡恪食品行  │不詳          │ 2,068│
 ├─┼────┼───────┼───────┼───┤
 │20│92/04/21│萬家福股份有限│臺北縣三重市後│   463│
 │  │        │公司          │竹圍街281號   │      │
 ├─┼────┼───────┼───────┼───┤
 │21│92/03/23│惠康百貨股份有│不詳          │ 1,665│
 │  │        │限公司        │              │      │
 ├─┴────┴───────┴───────┴───┤
 │信用卡名義人：顏文盛                                │
 ├──────────────────────────┤
 │發卡銀行：世華銀行，卡號：0000－0000－0000－0000號  │
 ├─┬────┬───────┬───────┬───┤
 │22│92/03/15│左岸精品婚紗  │臺北市○○○路│50,000│
 │  │        │              │2段177號      │      │
 ├─┼────┼───────┼───────┼───┤
 │23│92/03/15│左岸精品婚紗  │臺北市○○○路│80,000│
 │  │        │              │2段177號      │      │
 ├─┼────┼───────┼───────┼───┤
 │24│92/03/15│鬥士股份有限公│不詳          │ 1,595│
 │  │        │司            │              │      │
 ├─┼────┼───────┼───────┼───┤
 │25│92/03/24│家福股份有限公│不詳          │ 8,148│
 │  │        │司－三重      │              │      │
 ├─┼────┼───────┼───────┼───┤
 │26│92/03/24│家福股份有限公│不詳          │ 8,273│
 │  │        │司－三重      │              │      │
 └─┴────┴───────┴───────┴───┘


司法院資訊處製作；財團法人民間司法改革基金會備份。
